【裁判字號】    97,交聲,2528
【裁判日期】    971231
【裁判案由】    交管條例聲異
【裁判全文】
臺灣板橋地方法院交通事件裁定        97年度交聲字第2528號
原處分機關  交通部公路總局臺北區監理所板橋監理站
異  議  人
即受處分人  甲○○
上列異議人即受處分人因違反道路交通管理處罰條例案件，不服
原處分機關於中華民國97年9 月8 日所為之裁決處分（裁決書案
號：板監裁字第裁41-C00000000號），聲明異議，本院裁定如下
：
    主  文
異議駁回。
    理  由
一、聲明異議意旨略以：異議人即受處分人甲○○於民國97年7
    月26日下午3 時15分許，騎乘車牌號碼NT3-028 號重型機車
    ，行經臺北縣板橋市○○路○ 段、光正街路口處時，因紅燈
    左轉（文化路左轉光正街）之違規事由，經臺北縣警察局板
    橋分局板橋派出所（下稱原舉發機關）警員當場攔停，並掣
    單舉發；惟異議人當時係在文化路上待轉後，再進入光正街
    ，並無紅燈左轉之違規行為，竟遭警員攔停舉發，異議人認
    自己並無違規，故拒絕簽收該違規通知單，警員告知違規通
    知單會再郵寄至異議人家中，異議人如有不服，屆時可申訴
    ，惟異議人迄今均未收到違規通知單，致異議人受較高額罰
    鍰之處罰，實屬不公；經異議人申訴後，原處分機關仍以異
    議人違規事證明確，而予以裁罰，爰依法聲明異議云云。
二、按汽車（包括機器腳踏車）駕駛人，行經有燈光號誌管制之
    交岔路口闖紅燈者，處新臺幣（下同）1,800 元以上5,400
    元以下罰鍰，並記違規點數3 點，道路交通管理處罰條例第
    53條第1 項、第63條第1 項第3 款分別定有明文。次按行為
    人有違反道路交通管理處罰條例之情形者，應填製舉發違反
    道路交通管理事件通知單，並於被通知人欄予以勾記，其係
    當場舉發者，應填記駕駛人或行為人姓名、性別、出生年月
    日、地址、身分證統一編號及車主姓名、地址、車牌號碼、
    車輛種類，被查獲之駕駛人或行為人為受處分人時，應於填
    記通知單後將通知聯交付該駕駛人或行為人簽名或蓋章收受
    之；拒絕簽章者，仍應將通知聯交付該駕駛人或行為人收受
    ，並記明其事由及交付之時間；拒絕收受者，應告知其應到
    案時間及處所，並記明事由與告知事項，視為已收受，違反
    道路交通管理事件統一裁罰基準及處理細則第11條第1 項第
    1 款定有明文。
三、經查，本件異議人即受處分人甲○○於97年7 月26日下午3
    時15分許，騎乘車牌號碼NT3-028 號重型機車，沿臺北縣板
    橋市○○路行駛，行至文化路1 段、光正街路口處欲行左轉
    時，於該有燈光號誌管制之交岔路口闖紅燈左轉至光正街，
    經原舉發機關警員當場攔停並依法掣單舉發等事實，有原舉
    發機關北縣警交字第C00000000 號舉發違反道路交通管理事
    件通知單影本1 紙附卷可稽（其上已註明異議人拒簽收，警
    員當場告知應到案時間及處所之意旨）。異議人雖辯稱：伊
    當時係在文化路上待轉後，再進入光正街，並無紅燈左轉之
    違規行為云云；惟查，本件當場攔停舉發異議人違規之原處
    分機關警員，其與異議人本素不相識，彼此間亦無怨隙，倘
    非異議人確有違規情事，實難想像該警員竟會無中生有、任
    意羅織異議人闖紅燈左轉之違規事實；再執勤警員本其維護
    交通秩序、安全職責所為之舉發，原屬公務員依法行使公權
    力之行為，自應受到適法、正確之推定，而異議人復未能就
    執勤警員之舉發有何違誤之處，提出相關證據以供本院調查
    ，本院亦查無其他證據足認警員有何違法取締之情事，異議
    人空言以上情置辯，自無足採。至異議人復辯稱：當時伊因
    認為自己並無違規，故拒絕簽收該違規通知單，警員告知違
    規通知單會再郵寄至伊家中，如有不服屆時可申訴，惟伊迄
    今均未收到違規通知單，致須受較高額罰鍰之處罰，實屬不
    公云云；惟查，本件異議人為警當場攔停舉發時，因異議人
    拒絕簽名、收受該違規通知單，警員乃告知異議人應到案之
    時間及處所，並將異議人拒絕簽收之事由及告知事項記載於
    該違規通知單上，此有前揭違規通知單上所記載之「拒簽收
    」、「已告知其相關權利、繳費期限及處所」等文字可稽，
    依首揭違反道路交通管理事件統一裁罰基準及處理細則第11
    條第1 項第1 款之規定，視為異議人已收受該違規通知單；
    而當場掣單舉發之警員僅須踐行上開法定程序，即屬完成其
    舉發違規之任務，實難想像其有何必要再畫蛇添足，反告以
    異議人「該違規通知單日後會再郵寄送達」等不實訊息之理
    ；從而，異議人此部分空言所辯，亦無可採。綜上所述，本
    件異議人騎乘機車，行經有燈光號誌管制之交岔路口闖紅燈
    之違規行為，事證明確；原處分機關以異議人違反道路交通
    管理處罰條例第53條第1 項規定，裁處罰鍰2,700 元，並依
    同條例第63條第1 項第3 款規定，記違規點數3 點，核無不
    當；本件異議人之異議為無理由，應予駁回。
據上論斷，應依道路交通案件處理辦法第19條規定，裁定如主文
。
中    華    民    國    97    年    12    月    31    日
                    交通法庭  法  官  劉景宜
以上正本證明與原本無異。
如不服本裁定，得自收受送達之日起5 日內向本院提出抗告狀。
                              書記官  謝秀青
中    華    民    國    98    年    4     月    13    日


司法院資訊處製作；財團法人民間司法改革基金會備份。
